Config:
  hfst:
    Gen: ../../../src/generator-gt-desc.hfst
    Morph: ../../../src/analyser-gt-desc.hfst
  xerox:
    Gen: ../../../src/generator-gt-desc.xfst
    Morph: ../../../src/analyser-gt-desc.xfst
    App: lookup


# Comments after each verb:
# ok = checked against
# ? = not checked

# Even syllable verbs belonging to BORRA_TV, DEAKCU_TV, DIEHTALADDA_TV, HAHTTIT_TV, BOAHTI_IV, DIEVVA_IV, RAIMMAHALLA_IV 

Tests:
  Verb - njuozzut: # BORRA_TV
    njuozzut+V+TV+Ind+Prs+Du1: njuzzo
    njuozzut+V+TV+Ind+Prt+Pl3: njuzzo
    njuozzut+V+TV+Cond+Prs+Du1: [njuccoleimme, njuccošeimme, njuoccušeimme, njuocculeimme, njuoccošeimme]
    njuozzut+V+TV+Cond+Prs+Pl3: [njuoccuše, njuoccušedje, njuoccule, njuocculedje, njuoccoše, njuoccošedje, njuccoše, njuccošedje, njuccole, njuccoledje]
    njuozzut+V+TV+Pot+Prs+Sg3: [njuccoš, njuccoža]
    njuozzut+V+TV+Ger: [njuoccudin, njuoccudiin, njuoccudettiin, njuoccodin, njuoccodiin, njuoccodettiin]
    njuozzut+V+TV+Der/st+V+Der/alla+V+Ind+Prt+Du3: [njuoccostalaiga, njuccostalaiga]

  Verb - čoallut: # DEAKCU_TV
    čoallut+V+TV+Ind+Prs+Du1: čollo
    čoallut+V+TV+Ind+Prt+Pl3: čollo
    čoallut+V+TV+Cond+Prs+Du1: [čololeimme, čološeimme, čoaluleimme, čoalošeimme, čoalušeimme]
    čoallut+V+TV+Cond+Prs+Pl3: [čoaluše, čoalušedje, čoalule, čoaluledje, čoaloše, čoalošedje, čološe, čološedje, čolole, čololedje]
    čoallut+V+TV+Pot+Prs+Sg3: [čološ, čoloža]
    čoallut+V+TV+Ger: [čoaludin, čoaludiin, čoaludettiin, čoalodin, čoalodiin, čoalodettiin]
    čoallut+V+TV+Der/l+V+Der/adda+V+Ind+Prt+Du3: [čollolattaiga, čoallulattaiga]

  Verb - addáladdat: # DIEHTALADDA_TV
    addáladdat+V+TV+Ind+Prs+Du1: addáladde
    addáladdat+V+TV+Ind+Prt+Pl3: addáladde
    addáladdat+V+TV+Cond+Prs+Du1: [addálattaleimme, addálattašeimme]
    addáladdat+V+TV+Cond+Prs+Pl3: [addálattaše, addálattašedje, addálattale, addálattaledje]
    addáladdat+V+TV+Pot+Prs+Sg3: [addálattaš, addálattaža]
    addáladdat+V+TV+Ger: [addálattadin, addálattadiin, addálattadettiin]

  Verb - mášohuhttit: # HAHTTIT_TV
    mášohuhttit+V+TV+Ind+Prs+Du1: mášohuhtte
    mášohuhttit+V+TV+Ind+Prt+Pl3: mášohuhtte
    mášohuhttit+V+TV+Cond+Prs+Du1: [mášohuhtášeimme, mášohuhtáleimme, mášohuhtešeimme]
    mášohuhttit+V+TV+Cond+Prs+Pl3: [mášohuhtáše, mášohuhtášedje, mášohuhtále, mášohuhtáledje, mášohuhteše, mášohuhtešedje]
    mášohuhttit+V+TV+Pot+Prs+Sg3: [mášohuhteš, mášohuhteža]
    mášohuhttit+V+TV+Ger: [mášohuhtidin, mášohuhtidiin, mášohuhtidettiin, mášohuhtedin, mášohuhtediin, mášohuhtedettiin]

  Verb - boahtit: # BOAHTI_IV
    boahtit+V+IV+Ind+Prs+Du1: bohte
    boahtit+V+IV+Ind+Prt+Pl3: bohte
    boahtit+V+IV+Cond+Prs+Du1: [boađášeimme, boađáleimme, boađešeimme]
    boahtit+V+IV+Cond+Prs+Pl3: [boađáše, boađášedje, boađále, boađáledje, boađeše, boađešedje]
    boahtit+V+IV+Pot+Prs+Sg3: [bođeš, bođeža]
    boahtit+V+IV+Ger: [boađidin, boađidiin, boađidettiin, boađedin, boađediin, boađedettiin]
    boahtit+V+IV+Der/st+V+Der/alla+V+Ind+Prt+Du3: [boađestalaiga, boađástalaiga]
    boahtit+V+IV+Der/h+V+Der/easti+V+Ind+Prs+Sg2: boađiheasttát
    boahtit+V+IV+Der/NomAct+N+Sg+Loc: boahtimis

  Verb - beassat: # DIEVVA_IV
    beassat+V+IV+Ind+Prs+Du1: besse
    beassat+V+IV+Ind+Prt+Pl3: besse
    beassat+V+IV+Cond+Prs+Du1: [beasaleimme, beasašeimme]
    beassat+V+IV+Cond+Prs+Pl3: [beasaše, beasašedje, beasaledje, beasale]
    beassat+V+IV+Pot+Prs+Sg3: [beasaš, beasaža]
    beassat+V+IV+Ger: [beasadin, beasadiin, beasadettiin]
    beassat+V+IV+Der/st+V+Der/alla+V+Ind+Prt+Du3: beasastalaiga

  Verb - ahccohallat: # RAIMMAHALLA_IV
    ahccohallat+V+IV+Ind+Prs+Du1: ahccohalle
    ahccohallat+V+IV+Ind+Prt+Pl3: ahccohalle
    ahccohallat+V+IV+Cond+Prs+Du1: [ahccohalaleimme, ahccohalašeimme]
    ahccohallat+V+IV+Cond+Prs+Pl3: [ahccohalaše, ahccohalašedje, ahccohalaledje, ahccohalale]
    ahccohallat+V+IV+Pot+Prs+Sg3: [ahccohalaš, ahccohalaža]
    ahccohallat+V+IV+Ger: [ahccohaladin, ahccohaladiin, ahccohaladettiin]
